臺灣高等法院刑事裁定
111年度聲字第2898號
聲  請  人  臺灣高等檢察署檢察官
受  刑  人  林姿儀



上列聲請人因受刑人數罪併罰有二裁判以上，聲請定其應執行之
刑（聲請案號：111年度執聲字第1348號），本院裁定如下：
    主  文
林姿儀犯如附表所示各罪所處之刑，應執行有期徒刑貳拾叁年。
    理  由
一、聲請意旨略以：受刑人林姿儀因偽造文書等數罪，先後經判
    決確定如附表（聲請書附表編號10誤載之處業已更正如本件
    附表所示），應依刑法第50條第1項第1款、第53條、第51條
    第5 款規定，定其應執行之刑，爰依刑事訴訟法第477 條第
    1 項聲請裁定等語。
二、按「裁判確定前犯數罪者，併合處罰之。但有下列情形之一
    者，不在此限：一、得易科罰金之罪與不得易科罰金之罪。
    二、得易科罰金之罪與不得易服社會勞動之罪。三、得易服
    社會勞動之罪與不得易科罰金之罪。四、得易服社會勞動之
    罪與不得易服社會勞動之罪。前項但書的情形，受刑人請求
    檢察官聲請定應執行刑者，依第51條規定定之」、「數罪併
    罰宣告有多數有期徒刑者，於各刑中之最長期以上，各刑合
    併之刑期以下，定其刑期，但不得逾30年」、「數罪併罰，
    有二裁判以上者，依第51條之規定，定其應執行之刑」，刑
    法第50條、第51條第5款及第53條分別定有明文。另數罪併
    罰中之一罪依刑法規定得易科罰金，若因與不得易科之他罪
    併合處罰結果而不得易科罰金時，原可易科部分，所處之刑
    ，自亦無庸為易科折算標準之記載（司法院大法官會議釋字
    第144號解釋、第679號解釋意旨參照）。　　
三、經查：本件受刑人所犯如附表編號1至39所示各罪，先後經
    如附表所示之法院判處如附表所示之刑，並均經確定在案。
    且如附表所示各罪，均係在首先判刑確定之日即如附表編號
    1 所示之罪判決確定日（民國105年5月17日）之前所犯，且
    本院為如附表所示犯罪事實的最後事實審法院，有各該判決
    書及本院被告前案紀錄表附卷可稽。又如附表所示之各罪，
    其中有得易科罰金之罪（附表編號1至9、11至24、36、37）
    與不得易科罰金之罪（附表編號10、25至35、38、39），固
    合於刑法第50條第1 項但書之規定，惟受刑人已聲請定其應
    執行刑，此有定刑聲請切結書及其陳述意見狀等附卷可參（
    本院卷第57頁、第55頁），自應依刑法第50條第2 項之規定
    ，依同法第51條規定定其應執行刑。茲檢察官聲請定其應執
    行刑，本院認本件檢察官之聲請為正當，爰審酌上開各罪宣
    告刑之有期徒刑總和上限、各刑中最長期，及附表編號1至3
    5曾經本院以110年度聲字第3223號裁定定應執行有期徒刑22
    年、附表編號36、37及38、39曾經本院以110年度上訴字第3
    620號判決分別定應執行有期徒刑6月、2年4月確定，及受刑
    人所犯附表4至9（入出國及移民法）、10、29（詐欺）及3
    、11至28、30至34、36至39（偽造文書）各為相同犯罪類型
    ，於合併處罰時責任非難重複之程度較高，刑罰效果允宜遞
    減，暨受刑人各犯罪情節、危害情況、侵害法益、犯罪次數
    及整體犯罪非難評價等總體情狀綜合判斷，兼衡刑罰經濟與
    公平、比例等原則，暨經本院函請受刑人就本件定刑陳述之
    意見（見本院卷第773頁），爰就如附表所示各罪，定其應
    執行之刑如主文所示。另受刑人所犯原得易科罰金之罪，因
    與不得易科之罪合併處罰，依上開解釋，無庸為易科折算標
    準之記載，附此敘明。
四、爰依刑事訴訟法第477 條第1 項，刑法第50條第2 項、第51
    條第5 款、第53條，裁定如主文。
中　　華　　民　　國　　111 　年　　9 　　月　　7 　　日
                     刑事第二庭 審判長法　官 遲中慧
                                      法　官 黎惠萍
                                      法　官 顧正德
以上正本證明與原本無異。
如不服本裁定，應於收受送達後五日內向本院提出抗告狀。
                                      書記官 莊佳鈴
中　　華　　民　　國　　111 　年　　9 　　月　　8 　　日
編　　　號  1 2 3 罪      名  誣告 稅捐稽徵法 偽造文書 宣　告　刑  有期徒刑4月 有期徒刑3月 有期徒刑4月 犯 罪 日 期  103年1月17日21時許  96年5月22日  102年2 、3月間 偵查機關 年度案號  新北地檢103年度偵字第12557號 士林地檢103年度偵字第1168號 新北地檢102年度偵字第14690號 最後 事實審 法　　院 臺北地院 臺灣士林地方法院 臺灣新北地方法院  案　　號 104年度易字第66號 104年度訴字第38號 104年度訴字第38號  判決日期 105年3月31日 105年5月31日 105年3月4日 確定 判決 法　　院 臺灣高等法院 臺灣士林地方法院 臺灣高等法院  案　　號 105年度上易字第940號 104年度訴字第38號 105年度上訴字第1258號  判決日期 105年5月17日 105年6月27日 105年6月28日 是否為得易科罰金之案件  是 是 是 備註    編號1-9所示各罪所處之刑，經臺灣新北地方法院106年度聲字第2949號裁定定應執行有期徒刑1年7月確定（已執畢）     編號1-35所示各罪所處之刑，經本院以110年度聲字第3223號裁定定應執行有期徒刑22年確定。   

編　　　號  4 5 6 罪      名  入出國及移民法  入出國及移民法  入出國及移民法  宣　告　刑  有期徒刑4月 有期徒刑3月 有期徒刑3月  犯 罪 日 期  102年4月14日  102年5月28日  102年6月18日 偵查機關 年度案號  新北地檢104年度偵字第765號 新北地檢106年度偵字第3120號 新北地檢106年度偵字第3120號 最後 事實審 法　　院 臺灣高等法院 臺灣新北地方法院 臺灣新北地方法院  案　　號 105年度上易字第1003號 106年度簡字第3007號 106年度簡字第3007號  判決日期 105年10月5日 106年5月31日 106年5月31日 確定 判決 法　　院 臺灣高等法院 臺灣新北地方法院 臺灣新北地方法院  案　　號 105年度上易字第1003號 106年度簡字第3007號 106年度簡字第3007號  判決日期 105年10月5日 106年7月3日 106年7月3日 是否為得易科罰金之案件  是 是 是   備註   編號1-9所示各罪所處之刑，經臺灣新北地方法院以106年度聲字第2949號裁定定應執行有期徒刑1年7月確定（已執畢）。     編號1-35所示各罪所處之刑，經本院以110年度聲字第3223號裁定定應執行有期徒刑22年確定。   

編　　　號  7 8 9 罪      名  入出國及移民法  入出國及移民法  入出國及移民法  宣　告　刑  有期徒刑3月 有期徒刑3月 有期徒刑3月  犯 罪 日 期  102年7月8日  102年7月15日  102年11月7日 偵查機關 年度案號  新北地檢106年度偵字第3120號 新北地檢106年度偵字第3120號 新北地檢106年度偵字第3120號 最後 事實審 法　　院 臺灣新北地方法院 臺灣新北地方法院 臺灣新北地方法院  案　　號 106年度簡字第3007號 106年度簡字第3007號 106年度簡字第3007號  判決日期 106年5月31日 106年5月31日 106年5月31日 確定 判決 法　　院 臺灣新北地方法院 臺灣新北地方法院 臺灣新北地方法院  案　　號 106年度簡字第3007號 106年度簡字第3007號 106年度簡字第3007號  判決日期 106年7月3日 106年7月3日 106年7月3日 是否為得易科罰金之案件  是 是 是   備註   編號1-9所示各罪所處之刑，經臺灣新北地方法院106年度聲字第2949號裁定應執行有期徒刑1年7月確定（已執畢）。     編號1-35所示各罪所處之刑，經本院以110年度聲字第3223號裁定定應執行有期徒刑22年確定。   

編　　　號  10 11 12 罪      名  詐欺 偽造文書 偽造文書 宣　告　刑  有期徒刑1年9月 有期徒刑3月 有期徒刑3月 犯 罪 日 期  103年4月7日  100年11月7日前不久  100年12月23日前不久  偵查機關 年度案號  新北地檢103年度偵字第30229號 新北地檢103年度偵字第16793號 新北地檢103年度偵字第16793號 最後 事實審 法　　院 臺灣高等法院 臺灣高等法院 臺灣高等法院  案　　號 106年度上訴字第67號 105年度上重訴字第35號 105年度上重訴字第35號  判決日期 107年7月26日 107年4月19日 107年4月19日 確定 判決 法　　院 台灣高等法院 最高法院 最高法院  案　　號 106年度上訴字第67號 108年度台上字第581號 108年度台上字第581號  判決日期 107年7月26日 108年6月19日 108年6月19日 是否為得易科罰金之案件  否 是 是 備註  編號1-35所示各罪所處之刑，經本院以110年度聲字第3223號裁定定應執行有期徒刑22年確定。   

編　　　號  13 14 15 罪      名  偽造文書 偽造文書 偽造文書 宣　告　刑  有期徒刑3月 有期徒刑3月 有期徒刑3月 犯 罪 日 期  101年2月1日前不久  101年2月17日前不久  101年3月12日前不久  偵查機關 年度案號  新北地檢103年度偵字第16793號 新北地檢103年度偵字第16793號 新北地檢103年度偵字第16793號 最後 事實審 法　　院 臺灣高等法院 臺灣高等法院 臺灣高等法院  案　　號 105年度上重訴字第35號 105年度上重訴字第35號 105年度上重訴字第35號  判決日期 107年4月19日 107年4月19日 107年4月19日 確定 判決 法　　院 最高法院 最高法院 最高法院  案　　號 108年度台上字第581號 108年度台上字第581號 108年度台上字第581號  判決日期 108年6月19日 108年6月19日 108年6月19日 是否為得易科罰金之案件  是 是 是 備註  編號1-35所示各罪所處之刑，經本院以110年度聲字第3223號裁定定應執行有期徒刑22年確定。   

編　　　號  16 17 18 罪      名  偽造文書 偽造文書 偽造文書 宣　告　刑  有期徒刑3月 有期徒刑3月 有期徒刑3月 犯 罪 日 期  101年3月20日前不久  101年3月28日前不久  101年4月2日前不久  偵查機關 年度案號  新北地檢103年度偵字第16793號 新北地檢103年度偵字第16793號 新北地檢103年度偵字第16793號 最後 事實審 法　　院 臺灣高等法院 臺灣高等法院 臺灣高等法院  案　　號 105年度上重訴字第35號 105年度上重訴字第35號 105年度上重訴字第35號  判決日期 107年4月19日 107年4月19日 107年4月19日 確定 判決 法　　院 最高法院 最高法院 最高法院  案　　號 108年度台上字第581號 108年度台上字第581號 108年度台上字第581號  判決日期 108年6月19日 108年6月19日 108年6月19日 是否為得易科罰金之案件  是 是 是 備註  編號1-35所示各罪所處之刑，經本院以110年度聲字第3223號裁定定應執行有期徒刑22年確定。   

編　　　號  19 20 21 罪      名  偽造文書 偽造文書 偽造文書 宣　告　刑  有期徒刑3月 有期徒刑3月 有期徒刑4月 犯 罪 日 期  101年4月19日前不久  101年5月14日前不久  101年7月6日前不久  偵查機關 年度案號  新北地檢103年度偵字第16793號 新北地檢103年度偵字第16793號 新北地檢103年度偵字第16793號 最後 事實審 法　　院 臺灣高等法院 臺灣高等法院 臺灣高等法院  案　　號 105年度上重訴字第35號 105年度上重訴字第35號 105年度上重訴字第35號  判決日期 107年4月19日 107年4月19日 107年4月19日 確定 判決 法　　院 最高法院 最高法院 最高法院  案　　號 108年度台上字第581號 108年度台上字第581號 108年度台上字第581號  判決日期 108年6月19日 108年6月19日 108年6月19日 是否為得易科罰金之案件  是 是 是 備註  編號1-35所示各罪所處之刑，經本院以110年度聲字第3223號裁定定應執行有期徒刑22年確定。   

編　　　號  22 23 24 罪      名  偽造文書 偽造文書 偽造文書 宣　告　刑  有期徒刑3月 有期徒刑4月 有期徒刑4月 犯 罪 日 期  101年6月6日後不久  101年8月20日前不久  101年8月19日後不久  偵查機關 年度案號  新北地檢103年度偵字第16793號 新北地檢103年度偵字第16793號 新北地檢103年度偵字第16793號 最後 事實審 法　　院 臺灣高等法院 臺灣高等法院 臺灣高等法院  案　　號 105年度上重訴字第35號 105年度上重訴字第35號 105年度上重訴字第35號  判決日期 107年4月19日 107年4月19日 107年4月19日 確定 判決 法　　院 最高法院 最高法院 最高法院  案　　號 108年度台上字第581號 108年度台上字第581號 108年度台上字第581號  判決日期 108年6月19日 108年6月19日 108年6月19日 是否為得易科罰金之案件  是 是 是 備註  編號1-35所示各罪所處之刑，經本院以110年度聲字第3223號裁定定應執行有期徒刑22年確定。   

編　　　號  25 26 27 罪      名  偽造文書 偽造文書 偽造文書 宣　告　刑  有期徒刑1年6月 有期徒刑10月 有期徒刑1年2月 犯 罪 日 期  101年5月6日前不久  101年5月18日至19日間某日  101年5月21日前不久  偵查機關 年度案號  新北地檢103年度偵字第16793號 新北地檢103年度偵字第16793號 新北地檢103年度偵字第16793號 最後 事實審 法　　院 臺灣高等法院 臺灣高等法院 臺灣高等法院  案　　號 105年度上重訴字第35號 105年度上重訴字第35號 105年度上重訴字第35號  判決日期 107年4月19日 107年4月19日 107年4月19日 確定 判決 法　　院 最高法院 最高法院 最高法院  案　　號 108年度台上字第581號 108年度台上字第581號 108年度台上字第581號  判決日期 108年6月19日 108年6月19日 108年6月19日 是否為得易科罰金之案件  否 否 否 備註  編號1-35所示各罪所處之刑，經本院以110年度聲字第3223號裁定定應執行有期徒刑22年確定。   

編　　　號  28 29 30 罪      名  偽造文書 詐欺 偽造文書 宣　告　刑  有期徒刑10月 有期徒刑9月 有期徒刑1年2月 犯 罪 日 期  101年6月6日前不久  101年6月21日至6月25日間某日  101年7月16日前不久  偵查機關 年度案號  新北地檢103年度偵字第16793號 新北地檢103年度偵字第16793號 新北地檢103年度偵字第16793號 最後 事實審 法　　院 臺灣高等法院 臺灣高等法院 臺灣高等法院  案　　號 105年度上重訴字第35號 105年度上重訴字第35號 105年度上重訴字第35號  判決日期 107年4月19日 107年4月19日 107年4月19日 確定 判決 法　　院 最高法院 最高法院 最高法院  案　　號 108年度台上字第581號 108年度台上字第581號 108年度台上字第581號  判決日期 108年6月19日 108年6月19日 108年6月19日 是否為得易科罰金之案件  否 否 否 備註  編號1-35所示各罪所處之刑，經本院以110年度聲字第3223號裁定定應執行有期徒刑22年確定。   

編　　　號  31 32 33 罪      名  偽造文書 偽造文書 偽造文書 宣　告　刑  有期徒刑1年10月 有期徒刑1年2月 有期徒刑2年4月 犯 罪 日 期  101年7月17日前不久  101年8月3日至4日間某日  101年8月6日前不久  偵查機關 年度案號  新北地檢103年度偵字第16793號 新北地檢103年度偵字第16793號 新北地檢103年度偵字第16793號 最後 事實審 法　　院 臺灣高等法院 臺灣高等法院 臺灣高等法院  案　　號 105年度上重訴字第35號 105年度上重訴字第35號 105年度上重訴字第35號  判決日期 107年4月19日 107年4月19日 107年4月19日 確定 判決 法　　院 最高法院 最高法院 最高法院  案　　號 108年度台上字第581號 108年度台上字第581號 108年度台上字第581號  判決日期 108年6月19日 108年6月19日 108年6月19日 是否為得易科罰金之案件  否 否 否 備註  編號1-35所示各罪所處之刑，經本院以110年度聲字第3223號裁定定應執行有期徒刑22年確定。   

編　　　號  34 35 36 罪      名  偽造文書 銀行法 偽造文書 宣　告　刑  有期徒刑9月 有期徒刑11年 有期徒刑4月 犯 罪 日 期  101年10月5日前不久  101年9月14日至101年10月5日  99年10月間 偵查機關 年度案號  新北地檢103年度偵字第16793號 新北地檢102年度偵字第31524號等 新北地檢103年度偵字第16216號、第17865號 最後 事實審 法　　院 臺灣高等法院 臺灣高等法院 臺灣高等法院  案　　號 105年度上重訴字第35號 107年度金上重更一字第11號 110年度上訴字第3620號  判決日期 107年4月19日 110年1月25日 111年3月22日 確定 判決 法　　院 最高法院 最高法院 最高法院  案　　號 108年度台上字第581號 110年度台上字第2639號 111年度台上字第3158號  判決日期 108年6月19日 110年4月22日 111年7月6日 是否為得易科罰金之案件  否 否 是  備註  編號1-35所示各罪所處之刑，經本院以110年度聲字第3223號裁定定應執行有期徒刑22年確定。  編號36-37所示之罪所處之刑，經本院以110年度上訴字第3620號判決定應執行有期徒刑6月 

編　　　號  37 38 39 罪      名  偽造文書 偽造文書 偽造文書 宣　告　刑  有期徒刑4月 有期徒刑1年4月 有期徒刑1年5月 犯 罪 日 期  99年9月日至100年11月間 98年9月17日前某日  98年6月21日前某日  偵查機關 年度案號  新北地檢103年度偵字第16216號、第17865號 新北地檢103年度偵字第16216號、第17865號 新北地檢103年度偵字第16216號、第17865號 最後 事實審 法　　院 臺灣高等法院 臺灣高等法院 臺灣高等法院  案　　號 110年度上訴字第3620號 110年度上訴字第3620號 110年度上訴字第3620號  判決日期 111年3月22日 111年3月22日 111年3月22日 確定 判決 法　　院 最高法院 最高法院 最高法院  案　　號 111年度台上字第3158號 111年度台上字第3158號 111年度台上字第3158號  判決日期 111年7月6日 111年7月6日 111年7月6日 是否為得易科罰金之案件  是 否 否 備註  編號36-37所示之罪，經本院以110年度上訴字第3620號判決定應執行有期徒刑6月。 編號38-39所示之罪，經本院以110年度上訴字第3620號判決定應執行有期徒刑2年4月。